apertium-epo-fra.epo.dix
    <pardef n="Alban/io__np">
      <e><p><l>io</l>               <r>io<s n="np"/><s n="loc"/><s n="sg"/><s n="nom"/></r></p></e>
      <e r="LR"><p><l>ujo</l>       <r>io<s n="np"/><s n="loc"/><s n="sg"/><s n="nom"/></r></p></e>
      <e r="LR"><p><l>lando</l>     <r>io<s n="np"/><s n="loc"/><s n="sg"/><s n="nom"/></r></p></e>
      <e><p><l>ion</l>              <r>io<s n="np"/><s n="loc"/><s n="sg"/><s n="acc"/></r></p></e>
      <e r="LR"><p><l>ujon</l>      <r>io<s n="np"/><s n="loc"/><s n="sg"/><s n="acc"/></r></p></e>
      <e r="LR"><p><l>landon</l>    <r>io<s n="np"/><s n="loc"/><s n="sg"/><s n="acc"/></r></p></e>
      <e r="RL"><p><l>io</l>        <r>io<s n="np"/><s n="loc"/><s n="sp"/><s n="nom"/></r></p></e>
      <e r="RL"><p><l>ion</l>       <r>io<s n="np"/><s n="loc"/><s n="sp"/><s n="acc"/></r></p></e>
      <e r="RL"><p><l>io</l>        <r>io<s n="np"/><s n="loc"/><s n="sg"/></r></p></e>
      <e r="RL"><p><l>io</l>        <r>io<s n="np"/><s n="loc"/><s n="sp"/></r></p></e>
    </pardef>
<!-- landonomoj: akceptas -io, -ujo, -lando; generas -ujo -->

    <pardef n="Esperant/ujo__np">
      <e r="LR"><p><l>io</l>        <r>ujo<s n="np"/><s n="loc"/><s n="sg"/><s n="nom"/></r></p></e>
      <e><p><l>ujo</l>              <r>ujo<s n="np"/><s n="loc"/><s n="sg"/><s n="nom"/></r></p></e>
      <e r="LR"><p><l>lando</l>     <r>ujo<s n="np"/><s n="loc"/><s n="sg"/><s n="nom"/></r></p></e>
      <e r="LR"><p><l>ion</l>       <r>ujo<s n="np"/><s n="loc"/><s n="sg"/><s n="acc"/></r></p></e>
      <e><p><l>ujon</l>             <r>ujo<s n="np"/><s n="loc"/><s n="sg"/><s n="acc"/></r></p></e>
      <e r="LR"><p><l>landon</l>    <r>ujo<s n="np"/><s n="loc"/><s n="sg"/><s n="acc"/></r></p></e>
      <e r="RL"><p><l>ujo</l>       <r>ujo<s n="np"/><s n="loc"/><s n="sp"/><s n="nom"/></r></p></e>
      <e r="RL"><p><l>ujon</l>      <r>ujo<s n="np"/><s n="loc"/><s n="sp"/><s n="acc"/></r></p></e>
      <e r="RL"><p><l>ujo</l>       <r>ujo<s n="np"/><s n="loc"/><s n="sg"/></r></p></e>
      <e r="RL"><p><l>ujo</l>       <r>ujo<s n="np"/><s n="loc"/><s n="sp"/></r></p></e>
    </pardef>
<!-- landonomoj: akceptas -io, -ujo, -lando; generas -lando -->

    <pardef n="Pol/lando__np">
      <e r="LR"><p><l>io</l>        <r>lando<s n="np"/><s n="loc"/><s n="sg"/><s n="nom"/></r></p></e>
      <e r="LR"><p><l>ujo</l>       <r>lando<s n="np"/><s n="loc"/><s n="sg"/><s n="nom"/></r></p></e>
      <e><p><l>lando</l>            <r>lando<s n="np"/><s n="loc"/><s n="sg"/><s n="nom"/></r></p></e>
      <e r="LR"><p><l>ion</l>       <r>lando<s n="np"/><s n="loc"/><s n="sg"/><s n="acc"/></r></p></e>
      <e r="LR"><p><l>ujon</l>      <r>lando<s n="np"/><s n="loc"/><s n="sg"/><s n="acc"/></r></p></e>
      <e><p><l>landon</l>           <r>lando<s n="np"/><s n="loc"/><s n="sg"/><s n="acc"/></r></p></e>
      <e r="RL"><p><l>lando</l>     <r>lando<s n="np"/><s n="loc"/><s n="sp"/><s n="nom"/></r></p></e>
      <e r="RL"><p><l>landon</l>    <r>lando<s n="np"/><s n="loc"/><s n="sp"/><s n="acc"/></r></p></e>
      <e r="RL"><p><l>lando</l>     <r>lando<s n="np"/><s n="loc"/><s n="sg"/></r></p></e>
      <e r="RL"><p><l>lando</l>     <r>lando<s n="np"/><s n="loc"/><s n="sp"/></r></p></e>
    </pardef>
<!-- personaj nomoj -->

    <pardef n="Mark/o__np">
        <!-- el género y el número de momento resultan necesarios para la generación -->
      <e><p><l>o</l>                <r>o<s n="np"/><s n="ant"/><s n="m"/><s n="sg"/><s n="nom"/></r></p></e>
      <e><p><l>on</l>               <r>o<s n="np"/><s n="ant"/><s n="m"/><s n="sg"/><s n="acc"/></r></p></e>
      <e><p><l>o</l>                <r>o<s n="np"/><s n="ant"/><s n="f"/><s n="sg"/><s n="nom"/></r></p></e>
      <e><p><l>on</l>               <r>o<s n="np"/><s n="ant"/><s n="f"/><s n="sg"/><s n="acc"/></r></p></e>
<!-- se la kazo mankas -->
      <e r="RL"><p><l>o</l>         <r>o<s n="np"/><s n="ant"/><s n="m"/><s n="sg"/></r></p></e>
    </pardef>

    <pardef n="Mediĉ/oj__np">
      <e><p><l>oj</l>               <r>oj<s n="np"/><s n="ant"/><s n="m"/><s n="pl"/><s n="nom"/></r></p></e>
      <e><p><l>ojn</l>              <r>oj<s n="np"/><s n="ant"/><s n="m"/><s n="pl"/><s n="acc"/></r></p></e>
      <e r="RL"><p><l>oj</l>        <r>oj<s n="np"/><s n="ant"/><s n="m"/><s n="pl"/></r></p></e>
    </pardef>

    <pardef n="Maria__np">
      <e><p><l></l>                 <r><s n="np"/><s n="ant"/><s n="f"/><s n="sg"/><s n="nom"/></r></p></e>
      <e><p><l>n</l>                <r><s n="np"/><s n="ant"/><s n="f"/><s n="sg"/><s n="acc"/></r></p></e>
      <e r="RL"><!-- se la kazo mankas --><p><l></l><r><s n="np"/><s n="ant"/><s n="f"/><s n="sg"/></r></p></e>
    </pardef>

    <pardef n="Mark__np">
      <e><p><l></l>                 <r><s n="np"/><s n="ant"/><s n="m"/><s n="sg"/><s n="nom"/></r></p></e>
      <e r="RL"><p><l></l>          <r><s n="np"/><s n="ant"/><s n="m"/><s n="sg"/><s n="acc"/></r></p></e>
      <e r="RL"><p><l></l>          <r><s n="np"/><s n="ant"/><s n="m"/><s n="sg"/></r></p></e>
    </pardef>

    <pardef n="Mary__np">
      <e><p><l></l>                 <r><s n="np"/><s n="ant"/><s n="f"/><s n="sg"/><s n="nom"/></r></p></e>
      <e r="RL"><p><l></l>          <r><s n="np"/><s n="ant"/><s n="f"/><s n="sg"/><s n="acc"/></r></p></e>
      <e r="RL"><p><l></l>          <r><s n="np"/><s n="ant"/><s n="f"/><s n="sg"/></r></p></e>
    </pardef>

    <pardef n="Marie__np">
      <e><p><l></l>                 <r><s n="np"/><s n="ant"/><s n="f"/><s n="sg"/><s n="nom"/></r></p></e>
      <e r="RL"><p><l></l>          <r><s n="np"/><s n="ant"/><s n="f"/><s n="sg"/><s n="acc"/></r></p></e>
      <e r="RL"><p><l></l>          <r><s n="np"/><s n="ant"/><s n="f"/><s n="sg"/></r></p></e>
    </pardef>

    <pardef n="Smith__np">
      <e><p><l></l>                 <r><s n="np"/><s n="ant"/><s n="m"/><s n="sg"/><s n="nom"/></r></p></e>
      <e r="RL"><p><l></l>          <r><s n="np"/><s n="ant"/><s n="m"/><s n="sg"/><s n="acc"/></r></p></e>
      <e r="RL"><p><l></l>          <r><s n="np"/><s n="ant"/><s n="m"/><s n="sg"/></r></p></e>
      <e r="RL"><p><l></l>          <r><s n="np"/><s n="ant"/><s n="sg"/><s n="nom"/></r></p></e>
      <e r="RL"><p><l></l>          <r><s n="np"/><s n="ant"/><s n="sg"/><s n="acc"/></r></p></e>
      <e r="RL"><p><l></l>          <r><s n="np"/><s n="ant"/><s n="sg"/></r></p></e>
    </pardef>

    <pardef n="Vikipedi/o__np">
      <e><p><l>o</l>                <r>o<s n="np"/><s n="al"/><s n="sg"/><s n="nom"/></r></p></e>
      <e><p><l>on</l>               <r>o<s n="np"/><s n="al"/><s n="sg"/><s n="acc"/></r></p></e>
      <e r="RL"><p><l>o</l>         <r>o<s n="np"/><s n="al"/><s n="sp"/><s n="nom"/></r></p></e>
      <e r="RL"><p><l>on</l>        <r>o<s n="np"/><s n="al"/><s n="sp"/><s n="acc"/></r></p></e>
<!-- en la franca vortaro np-al vortoj aperas kiel "sp", sekve se ekz. plurala adjektivo proksimas,
la traduko povas atribui al ili eraran pluralon (temas esence pri propraj nomoj, do nombre senŝanĝaj) -->
      <e r="RL"><p><l>o</l>         <r>o<s n="np"/><s n="al"/><s n="pl"/><s n="nom"/></r></p></e>
      <e r="RL"><p><l>on</l>        <r>o<s n="np"/><s n="al"/><s n="pl"/><s n="acc"/></r></p></e>
    </pardef>

    <pardef n="Olimpik/oj__np">
      <e><p><l>oj</l>               <r>oj<s n="np"/><s n="al"/><s n="pl"/><s n="nom"/></r></p></e>
      <e><p><l>ojn</l>              <r>oj<s n="np"/><s n="al"/><s n="pl"/><s n="acc"/></r></p></e>
    </pardef>

    <e lm="Anne-Marie" a="sans accents">    <i>Anne-Marie</i><par n="Marie__np"/></e>
    <e lm="Anolfo">                         <i>Anolfo</i><par n="Mark__np"/></e>
    <e lm="Aŭgusto">                        <i>Aŭgust</i><par n="Mark/o__np"/></e>
    <e lm="Baktrio">                        <i>Baktr</i><par n="Alban/io__np"/></e>
    <e lm="Bladimiro">                      <i>Bladimiro</i><par n="Mark__np"/></e>
    <e lm="Blier">                          <i>Blier</i><par n="Smith__np"/></e>
    <e lm="Carrie">                         <i>Carrie</i><par n="Marie__np"/></e>
    <e lm="Ĉeĉenio">                        <i>Ĉeĉen</i><par n="Alban/io__np"/></e>
    <e lm="Céline">                         <i>Céline</i><par n="Maria__np"/></e>
    <e lm="Chrétien">                       <i>Chrétien</i><par n="Smith__np"/></e>
    <e lm="Cindromerkredo">                 <i>Cindromerkred</i><par n="Vikipedi/o__np"/></e>
    <e lm="Ĉingisĥano">                     <i>Ĉingisĥan</i><par n="Mark/o__np"/></e>
    <e lm="Danio">                          <i>Dan</i><par n="Alban/io__np"/></e>
    <e lm="Edberto">                        <i>Edberto</i><par n="Mark__np"/></e>
    <e lm="Eleonora">                       <i>Eleonora</i><par n="Maria__np"/></e>
    <e lm="Esperantujo">                    <i>Esperant</i><par n="Esperant/ujo__np"/></e>
    <e lm="Farenhejto">                     <i>Farenhejt</i><par n="Mark/o__np"/></e>
    <e lm="Frisio">                         <i>Fris</i><par n="Alban/io__np"/></e>
    <e lm="Gardner">                        <i>Gardner</i><par n="Smith__np"/></e>
    <e lm="Gisele">                         <i>Gisele</i><par n="Marie__np"/></e>
    <e lm="Gunnar">                         <i>Gunnar</i><par n="Mark__np"/></e>
    <e lm="Gviĉino">                        <i>Gviĉin</i><par n="Vikipedi/o__np"/></e>
    <e lm="Helena">                         <i>Helena</i><par n="Maria__np"/></e>
    <e lm="Hermano">                        <i>Herman</i><par n="Mark/o__np"/></e>
    <e lm="Inuinaktuno">                    <i>Inuinaktun</i><par n="Vikipedi/o__np"/></e>
    <e lm="Izabela">                        <i>Izabela</i><par n="Maria__np"/></e>
    <e lm="Kaino">                          <i>Kain</i><par n="Mark/o__np"/></e>
    <e lm="Karakalpakio">                   <i>Karakalpak</i><par n="Alban/io__np"/></e>
    <e lm="Kieran">                         <i>Kieran</i><par n="Mark__np"/></e>
    <e lm="Korano">                         <i>Koran</i><par n="Vikipedi/o__np"/></e>
    <e lm="Krystal">                        <i>Krystal</i><par n="Marie__np"/></e>
    <e lm="Lebego">                         <i>Lebeg</i><par n="Mark/o__np"/></e>
    <e lm="Levreault">                      <i>Levreault</i><par n="Smith__np"/></e>
    <e lm="Maria">                          <i>Maria</i><par n="Maria__np"/></e>
    <e lm="Mediĉoj">                        <i>Mediĉ</i><par n="Mediĉ/oj__np"/></e>
    <e lm="Natalina">                       <i>Natalina</i><par n="Marie__np"/></e>
    <e lm="Ninfa">                          <i>Ninfa</i><par n="Mark__np"/></e>
    <e lm="Nov-Kaledonio">                  <i>Nov-Kaledon</i><par n="Alban/io__np"/></e>
    <e lm="Olimpikoj">                      <i>Olimpik</i><par n="Olimpik/oj__np"/></e>
    <e lm="Organizaĵo de Petrol-Eksportaj Landoj"><i>Organizaĵ</i><par n="Vikipedi/o__np"/><p><l><b/>de<b/>Petrol-Eksportaj<b/>Landoj</l><r><g><b/>de<b/>Petrol-Eksportaj<b/>Landoj</g></r></p></e>
    <e lm="Pandora">                        <i>Pandora</i><par n="Maria__np"/></e>
    <e lm="Paralimpikoj">                   <i>Paralimpik</i><par n="Olimpik/oj__np"/></e>
    <e lm="Pollando">                       <i>Pol</i><par n="Pol/lando__np"/></e>
    <e lm="Poole">                          <i>Poole</i><par n="Smith__np"/></e>
    <e lm="Roberto">                        <i>Robert</i><par n="Mark/o__np"/></e>
    <e lm="Sira">                           <i>Sira</i><par n="Marie__np"/></e>
    <e lm="Slavono">                        <i>Slavon</i><par n="Vikipedi/o__np"/></e>
    <e lm="Steven">                         <i>Steven</i><par n="Mark__np"/></e>
    <e lm="Svislando">                      <i>Svis</i><par n="Pol/lando__np"/></e>
    <e lm="Turkio">                         <i>Turk</i><par n="Alban/io__np"/></e>
    <e lm="Valérie">                        <i>Valérie</i><par n="Maria__np"/></e>
    <e lm="Walter">                         <i>Walter</i><par n="Smith__np"/></e>
